【裁判字號】    94,交訴,165
【裁判日期】    950220
【裁判案由】    公共危險
【裁判全文】
臺灣高雄地方法院刑事判決             94年度交訴字第165號
公  訴  人  臺灣高雄地方法院檢察署檢察官
被      告  甲○○
上列被告因公共危險案件，經檢察官提起公訴（94年度偵字第20
092 號），被告於本院準備程序進行中，就被訴事實為有罪之陳
述，經本院告知簡式審判程序意旨，並聽取公訴人及被告之意見
後，合議庭裁定由受命法官獨任進行簡式審判程序審理，本院判
決如下：
    主  文
甲○○服用酒類，不能安全駕駛動力交通工具而駕駛，處有期徒
刑貳月，如易科罰金，以參佰元折算壹日；又因過失傷害人，處
有期徒刑肆月，如易科罰金，以參佰元折算壹日；又駕駛動力交
通工具肇事，致人傷而逃逸，處有期徒刑陸月，如易科罰金，以
參佰元折算壹日。應執行有期徒刑拾月，如易科罰金，以參佰元
折算壹日。
    事  實
一、甲○○原考領有普通小型車駕駛執照，於民國90年1 月7 日
    為公路監理機關逕行註銷，嗣未考領有何駕駛執照。其於民
    國94年9 月2 日凌晨1 時許，在高雄市○○路旁海鮮店與朋
    友飲酒後，迄同日凌晨4 時許，明知已處於不能安全駕駛動
    力交通工具之狀態，仍駕駛車號1941-JR 號自用小客車，沿
    高雄市○○路由南向北行駛，欲返回住處。於同日凌晨4 時
    50分許，行經該路與明誠路口欲左轉時，甲○○本應注意汽
    車駕駛時，駕駛人應注意車前狀況，並隨時採取必要之安全
    措施，且當時天候晴朗，夜間有照明，視詎良好，號誌正常
    ，路面乾燥無缺陷及無障礙物，依當時狀況，客觀上亦無不
    能注意之情事，然甲○○竟因酒醉注意力降低，未能注意於
    此，適有乙○○騎乘車牌號碼GK9-727 號重型機車，沿博愛
    路慢車道由北向南行駛至該路口，甲○○所駕車輛即撞擊乙
    ○○所駕機車，致乙○○人車倒地，因而受有頭部外傷併顏
    顱骨骨折、胸部挫傷、左膝撕裂傷等傷害。詎甲○○於前揭
    肇事後，明知汽車駕駛人駕駛汽車肇事致人受傷，應立即採
    取救護或其他必要措施，竟未下車為必要之救護，隨即駕車
    逃離現場，嗣因附近巡邏員警目睹車禍狀況，沿路追尋肇事
    之甲○○，而於同日凌晨5 時5 分，在高雄市○○路與明倫
    路口攔獲甲○○，並測得其呼氣酒精濃度為每公升1.00毫克
    。
二、案經高雄市政府警察局鼓山分局報請臺灣高雄地方法院檢察
    署檢察官偵查起訴。
    理  由
一、訊據被告甲○○對於上揭犯罪事實，均坦承不諱，且與證人
    即告訴人乙○○於警詢及偵查時，就被告如何撞擊其所駕駛
    機車之陳述相符，並有高雄市政府警察局違反道路交通管理
    事件通知單2 紙、道路交通事故現場圖、高雄市政府警察局
    交通大隊交通事故談話紀錄表、酒精濃度測試值、診斷證明
    書、測試觀察紀錄表、現場及查獲被告之照片10幀、被告駕
    駛執照查詢紀錄表、本院辦理刑事案件查詢電話紀錄表附卷
    可稽，本院復審酌：
  (一)按人之呼氣酒精濃度每公升達1.00毫克時，呈現步態不穩、
    精神混惑不清等現象（參行政院國軍退除役官兵輔導委員會
    台北榮民總醫院88年8 月5 日（88）北總內字第26868 號函
    附件二），被告肇事時之呼氣酒精濃度，已達每公升1.00毫
    克，有酒精濃度測定值及刑法第185 條之3 案件測試觀察紀
    錄表各1 紙附卷可憑，足認被告確因酒醉而致使駕駛判斷力
    欠佳，已達無法正常且安全駕駛動力交通工具之程度，是被
    告上揭服用酒類不能安全駕駛動力交通工具而駕駛之犯行，
    應堪認定。
  (二)次按汽車駕駛人飲用酒類或其他類似物後其吐氣所含酒精濃
    度超過每公升0 點25毫克或血液中酒精濃度超過0.05% 以上
    者，不得駕車；另按行車速度，依標誌或標線之規定；又按
    汽車行駛時，駕駛人應注意車前狀況，並隨時採取必要之安
    全措施，道路交通安全規則第114 條第2 款、第93條第1 項
    、第94條第3 項分別定有明文。此為汽車駕駛人之被告所應
    注意之義務，被告前既考領有普通小客車駕駛執照，對於前
    揭規定自應知悉甚詳，而本件被告肇事當時天候晴朗，夜間
    有照明，柏油路面乾燥無缺陷，亦無其他障礙物，視距良好
    等情，業據被告於本院審理時供承無訛，且依被告智識、能
    力亦無不能注意之情事，竟疏未注意貿然於飲酒後超速行駛
    ，且未注意車前狀況，被告就本件道路交通事故之發生，具
    有過失，要屬無疑。又告訴人因本件道路交通事故致受有如
    事實欄所載之傷害，有高雄醫學大學附設中和紀念醫院94年
    9 月2 內診斷證明書1 份在卷可憑，足認被告之過失行為與
    告訴人之受傷結果間，具有相當因果關係，被告過失傷害犯
    行，洵堪認定。
  (三)被告駕駛上揭自用小客車，於上揭時、地，不慎撞擊告訴人
    所騎乘之機車，致使告訴人受有上開傷害後，被告未下車採
    取救護行為以及報警處理，即逕自駕車逃逸等情，則據證人
    乙○○於警詢及偵查中證述甚詳，被告亦於本院審理時供承
    確有肇事逃逸之事實，亦堪認定。綜上，被告自白與事實相
    符，上開犯行均堪認定。
二、核被告所為，分係犯刑法第185 條之3 服用酒類不能安全駕
    駛動力交通工具而駕駛罪、同法第284 條第1 項過失傷害罪
    及同法第185 條之4 駕駛動力交通工具肇事致人受傷而逃逸
    罪。被告所犯上開3 罪，犯意各別、行為互殊，應予分論併
    罰。又被告肇事時無駕駛執照且於服用酒類後，已達不能安
    全駕駛動力交通工具之程度而駕駛，因而肇事致告訴人受傷
    ，前已敘及，就其所犯過失傷害罪部分，應依道路交通管理
    處罰條例第86條第1 項規定，加重其刑。爰審酌被告前於94
    年8 月間業因酒後駕車之公共危險案件，經本院判處拘役30
    日，仍不知警惕，復於上揭時、地服用酒類達呼氣酒精濃度
    高達1.00毫克／公升後，猶執意駕駛動力交通工具自用小客
    車，漠視往來人、車安危，且疏未遵守道路交通安全規則，
    終至肇事致告訴人受有上揭傷害，肇事後復未協助救護、旋
    即逃逸，罔顧他人生命、身體、健康，惡性非輕，惟念其犯
    後坦承全部犯行，非無悔意等一切情狀，分別量處如主文所
    示之刑，並均諭知易科罰金之折算標準，及定其應執行刑，
    以啟自新。
據上論斷，應依刑事訴訟法第273 之1 第1 項、第299 條第1 項
前段，道路交通管理處罰條例第86條第1 項、刑法第185 之3 條
、第284 條第1 項、第185 之4 條、第41條第1 項前段、第51條
第5 款，罰金罰鍰提高標準條例第1 條前段、第2 條，判決如主
文。
本案經檢察官丙○○到庭執行職務。
中    華    民    國    95    年    2     月    20    日
                  交通法庭    法  官  林揚奇
以上正本，係照原本作成，證明與原本無異。
如不服本判決，應於送達後10日內，向本院提出上訴狀。
中    華    民    國    95    年    2     月    20    日
                              書記官  于耀文
附錄本判決論罪之法條：
中華民國刑法第185條之3
服用毒品、麻醉藥品、酒類或其他相類之物，不能安全駕駛動力
交通工具而駕駛者，處1 年以下有期徒刑、拘役或3 萬元以下罰
金。
中華民國刑法第185條之4
駕駛動力交通工具肇事，致人死傷而逃逸者，處 6 月以上 5 年
以下有期徒刑。
中華民國刑法第284條
因過失傷害人者，處 6 月以下有期徒刑、拘役或 500 元以下罰
金，致重傷者，處1 年以下有期徒刑、拘役或500 元以下罰金。
從事業務之人，因業務上之過失傷害人者，處 1 年以下有期徒刑
、拘役或1 千元以下罰金，致重傷者，處3 年以下有期徒刑、拘
役或2 千元以下罰金。


司法院資訊處製作；財團法人民間司法改革基金會備份。
